臺灣臺中地方法院刑事裁定
110年度訴字第2400號
公  訴  人  臺灣臺中地方檢察署檢察官
被      告  劉侑昆



選任辯護人  蔡孟翰律師（法扶律師）
上列被告因違反毒品危害防制條例等案件，經檢察官提起公訴（
110年度偵字第27320號），及移送併辦（111年度偵字第1781、1
782號），本院裁定如下：
    主    文
劉侑昆准予停止羈押，並限制住居在臺中市○○區○○○巷○弄○○○號
，及自停止羈押之日起限制出境、出海捌月，另自停止羈押之日
起至案件終結止，定期於每週一、五晚上十時前，向限制住居之
轄區司法警察機關即臺中市政府警察局第六分局何安派出所報到
。
    理    由
一、按被告經法官訊問後，雖有第101條第1項或第101條之1第1
    項各款所定情形之一而無羈押之必要者，得逕命具保、責付
    或限制住居。羈押之被告，得不命具保而限制其住居，停止
    羈押。又依本章（即刑事訴訟法第八章之一限制出境、出海
    ）以外規定得命具保、責付或限制住居者，亦得命限制出境
    、出海，並準用第93條之2第2項及第93條之3至93條之5之規
    定；審判中限制出境、出海每次不得逾8月，犯最重本刑為
    有期徒刑10年以下之罪者，累計不得逾5年，其餘之罪累計
    不得逾10年。法院許可停止羈押時，經審酌人權保障及公共
    利益之均衡維護，認有必要者，得定相當期間，命被告應遵
    守下列事項：一、定期向法院、檢察官或指定之機關報到。
    刑事訴訟法第101條之2前段、第116條、第93條之6、93條之
    3第2項後段、第116條之2第1項第1款分別定有明文。次按所
    謂停止羈押，乃指羈押原因仍在，但無羈押之必要，而以具
    保、責付或限制住居為其替代手段，亦即羈押裁定之效力仍
    然存續，僅其執行予以停止。而對被告所執行之羈押，其本
    質上係屬為保全被告，使刑事訴訟程序得以順利進行，或為
    保全證據，或為擔保嗣後刑之執行程序，而對被告所實施剝
    奪其人身自由之強制處分，是被告有無羈押之必要，自應由
    法院依有無上述羈押之目的而為目的性裁量。另限制被告之
    住居，其目的在輔助具保、責付之效力，以保全審判之進行
    及刑罰之執行。是以對具保、責付並限制住居之被告，有無
    繼續限制其住居之必要，當以此為考量。而限制出境、出海
    ，依其性質，應為限制住居處分之一，法院是否限制被告出
    境，其審酌之情形亦同（最高法院91年度台抗字第467號裁
    定意旨參照）。
二、經查：
　㈠被告劉侑昆因違反毒品危害防制條例等案件，經本案受命法
    官訊問後，認其涉犯毒品危害防制條例第4條第2項之運輸第
    二級毒品及懲治走私條例第2條第1項之私運管制物品進口等
    罪嫌疑重大，又有事實足認有勾串共犯或證人之虞，且所犯
    為最輕本刑為10年以上有期徒刑之罪，有相當理由足認有勾
    串共犯、證人及逃亡之虞，非予羈押，顯難進行審判程序及
    將來可能刑罰之執行程序之順利進行，且有羈押之必要，依
    刑事訴訟法第101條第1項第1款、第3款規定，自民國111年1
    月11日處分羈押，再裁定自111年4月11日延長羈押期間2月
    在案。　 
  ㈡本案已經本院於111年5月10日判決被告所為，係犯犯毒品危
    害防制條例第4條第2項之運輸第二級毒品罪及懲治走私條例
    第2條第1項之私運管制物品進口罪，又被告以一行為觸犯上
    開2罪名，為想像競合犯，從一重之運輸第二級毒品罪論處
    ，而判處有期徒刑2年，尚未確定，是被告涉犯上開罪嫌疑
    確屬重大，又被告所犯運輸第二級毒品係最輕本刑為10年以
    上有期徒刑以上之重罪，衡情，被告可預期其將來判決確定
    之刑度非輕，於此情形下，為規避刑罰之執行而妨礙審判程
    序進行之可能性增加，國家刑罰權有難以實現之危險，故被
    告羈押之原因仍存在。惟本院前衡酌被告犯後終知坦承犯行
    ，犯後態度良好，歷此偵、審程序，當知所警惕，權衡國家
    司法權對犯罪之追訴處罰、保障社會安寧秩序、受處分人個
    人自由及家庭生活機能之圓滿等羈押之比例原則及必要性原
    則，認予以限制住居、限制出境、出海及定期向司法警察機
    關報到之作為應足以對被告形成拘束力及心理負擔，而得確
    保後續審判或將來可能執行程序之順利進行，故認被告雖犯
    罪嫌疑重大，羈押之原因尚未消滅，然應無繼續羈押之必要
    ，爰准予停止羈押，並命被告限制住居於臺中市○○區○○○巷0
    弄00號，及限制出境、出海8月，並自停止羈押之日起至案
    件終結止，於每週一、五晚上10時許前至其住所轄區派出所
    即臺中市政府警察局第六分局何安派出所報到。至若被告具
    保停止羈押後，因工作、居住地、家庭生活等正當因素，實
    有困難至本院指定之上揭司法警察機關報到者，可陳報相關
    事證聲請變更報到處所或頻率。另倘被告於停止羈押後，有
    無故不遵期到庭、違反上揭應遵守事項，依刑事訴訟法第11
    7條第1項第4款之規定，得命再執行羈押，附此敘明。
三、爰依刑事訴訟法第93條之6、93條之3第2項後段、第116條、
    第116條之2第1項第1款、第121條第1項，裁定如主文。
中　　華　　民　　國　　111 　年　　6 　　月　　7 　　日
　　　　　　　　刑事第八庭  審判長法  官  高思大
　　　　　　　　　　　　　　　　　法  官  王靖茹
　　　　　　　　　　　　　　　　　法　官  陳鈴香
以上正本證明與原本無異。
如不服本裁定，應於收受送達後5日內向本院提出抗告狀。（應
附繕本）
　　　　　　　　　　　　　　　　　書記官  陳科維
中　　華　　民　　國　　111 　年　　6 　　月　　7 　　日